臺灣士林地方法院刑事裁定
                                     110年度聲字第1061號
聲  請  人  臺灣士林地方檢察署檢察官
受  刑  人  吳銘修




上列聲請人因受刑人數罪併罰有二裁判以上，聲請定其應執行之
刑（110 年度執聲字第708 號），本院裁定如下：
    主  文
吳銘修所犯如附表所示之罪，所處如附表所示之刑，應執行有期
徒刑壹年。
    理  由
一、聲請意旨略以：受刑人吳銘修因犯毒品危害防制條例等案件
    ，先後經判決確定如附表，應依刑法第53條及第51條第5 款
    ，定其應執行之刑，爰依刑事訴訟法第477 條第1 項聲請裁
    定等語。
二、按裁判確定前犯數罪者，併合處罰之，但有得易科罰金之罪
    與不得易科罰金之罪之情形，受刑人請求檢察官聲請定應執
    行刑者，依第51條規定定之；數罪併罰，分別宣告其罪之刑
    ，若宣告多數有期徒刑者，於各刑中之最長期以上，各刑合
    併之刑期以下，定其刑期，但不得逾30年，刑法第50條第1
    項但書第1 款、第2 項、第51條第5 款，分別定有明文。又
    數罪併罰，有二裁判以上者，依第51條之規定，定其應執行
    之刑，同法第53條亦規定甚明。另數罪併罰中之一罪，依刑
    法規定得易科罰金，若因與不得易科之他罪併合處罰結果而
    不得易科罰金時，原可易科部分所處之刑，自亦無庸為易科
    折算標準之記載（司法院大法官釋字第144 、679 號解釋意
    旨參照）。再按刑事訴訟法第370 條第2 項、第3 項，已針
    對第二審上訴案件之定應執行之刑，明定有不利益變更禁止
    原則之適用；分屬不同案件之數罪併罰，倘一裁判宣告數罪
    之刑，曾經定其執行刑，再與其他裁判宣告之刑定其執行刑
    時，在法理上亦應同受此原則之拘束（最高法院103 年度第
    14次刑事庭會議決議可資參照）；又按數罪併罰，應依分別
    宣告其罪之刑為基礎，定其應執行刑，此觀刑法第51條規定
    自明，故一裁判宣告數罪之刑，雖曾經定其執行刑，但如再
    與其他裁判宣告之刑定其執行刑時，前定之執行刑當然失效
    ，仍應以其各罪宣告之刑為基礎，定其執行刑，上開更定之
    應執行刑，不應比前定之應執行刑加計其他裁判所處刑期後
    為重，否則即與法律秩序理念及法律目的之內部界限有違，
    難認適法。（最高法院93年度台非字第192 號判決意旨亦可
    參照）。
三、經查，受刑人吳銘修因違反毒品危害防制條例等案件，經臺
    灣臺北地方法院及本院分別判處如附表所示之刑，並均已確
    定在案，此有臺灣臺北地方法院108 年度審訴字第1283號判
    決、本院108 年度審訴字第640 號判決及臺灣高等法院被告
    前案紀錄表各1 份在卷可參。其中附表編號1 所示之罪經處
    不得易科罰金之刑，而編號2 、3 所示之罪係處得易科罰金
    之刑，屬刑法第50條第1 項但書第1 款之情形，依同條第2
    項規定，須經受刑人請求檢察官聲請定其應執行之刑，始得
    依同法第51條規定定之。茲受刑人已於民國110 年9 月22日
    請求聲請人就如附表所示之罪，聲請合併定應執行刑，此有
    受刑人吳銘修110 年9 月22日提出之臺灣士林地方檢察署依
    修正刑法第50條受刑人是否請求檢察官聲請定應執行刑聲請
    狀在卷可稽（見本院卷第7 頁）。茲檢察官聲請就上開數罪
    合併定其應執行刑，洵屬正當，自應准許。另本件受刑人所
    犯附表編號2 、3 之罪雖經法院判處得易科罰金之刑，但因
    與附表編號1 不得易科罰金之刑合併定應執行刑，依上揭說
    明，自無庸再為易科罰金折算標準之諭知。又受刑人所犯如
    附表編號2 、3 所示之罪，雖經臺灣臺北地方法院以108 年
    度審訴字第1283號裁定定應執行有期徒刑7 月確定，依前說
    明，前定之執行刑當然失效，本院自應以其各罪宣告刑為基
    礎，並應受前開裁判所為定應執行刑內部界限之拘束，而在
    上開曾定應執行刑加計未定應執行刑之1 年2 月總和範圍內
    定應執行刑，爰審酌本案受刑人所犯如附表編號1 至3 之行
    為均係施用毒品之犯行，犯罪情節相近，行為時間密集等一
    切情狀，裁定如主文所示之應執行刑。
四、依刑事訴訟法第477 條第1 項，刑法第50條第2 項、第53條
    、第51條第5 款，裁定如主文。
中　　華　　民　　國　　110 　年　　10　　月　　18　　日
                  刑事第七庭法  官  陳孟皇
以上正本證明與原本無異。
如不服本裁定應於送達後5日內向本院提出抗告狀。
                            書記官  張嫚凌
中　　華　　民　　國　　110 　年　　10　　月　　19　　日
附表：

編    號  1 2 3 罪    名  毒品危害防制條例 毒品危害防制條例 毒品危害防制條例 宣 告 刑  有期徒刑7 月 有期徒刑6 月 有期徒刑2 月 犯罪日期  108 年7 月31日間 108 年9 月6 日 108 年9 月6 日 偵查機關年度案號  臺灣士林地方檢察署108年度毒偵字第1658號 臺灣臺北地方檢察署108年度毒偵字第3616號 臺灣臺北地方檢察署108年度毒偵字第3616號 最後事實審 法院 臺灣士林地方法院 臺灣臺北地方法院 臺灣臺北地方法院  案號 108 年度審訴字第640 號 108 年度審訴字第1283號 108 年度審訴字第1283號  判決日期 109 年1 月21日 109 年1 月16日 109 年1 月16日 確定判決 法院 臺灣士林地方法院 臺灣臺北地方法院 臺灣臺北地方法院  案號 108 年度審訴字第640 號 108 年度審訴字第1283號 108 年度審訴字第1283號  確定日期 109 年3 月9 日 109 年3 月12日 109 年3 月12日 是 否 得易科罰金           否          是           是 備    註  臺灣士林地方檢察署109年度執字第1669號 編號2 、3 案件，經臺灣臺北地方法院以108 年度審訴字第1283號判決定應執行有期徒刑7 月（臺灣臺北地方檢察署109 年度執字第1840號）